臺灣新竹地方法院民事判決  
109年度小上字第32號
上  訴  人  邱紹文    住○○市○○區○○里0鄰○○路00巷                          00號


被上訴人    張嘉宸  
上列當事人間請求返還買賣價金等事件，上訴人對於中華民國10
9年9月1日本院竹北簡易庭109年度竹北小字第295號第一審小額
判決不服，提起上訴，本院判決如下：
    主  文
上訴駁回。
第二審訴訟費用新台幣壹仟伍佰元由上訴人負擔。
    理  由
一、按對於小額程序之第一審判決提起上訴，非以其違背法令為
    理由，不得為之；所謂判決違背法令，乃指判決不適用法規
    或適用不當，或有民事訴訟法第469 條所列第1 款至第5 款
    事由，其判決當然為違背法令，民事訴訟法第436 條之24第
    2 項、第436 條之32第2 項準用第468 條及第469 條第1 款
    至第5 款分別定有明文。若僅係取捨證據、認定事實等屬於
    原審法院職權行使之事項，除有認定違法之情形外，應不生
    違背法令之問題，為最高法院28年上字第1515號判例意旨揭
    櫫明確。再者，事實之真偽，應由事實審法院斟酌辯論意旨
    及調查證據之結果，依自由心證判斷之，苟其判斷並不違背
    法令，即不許當事人以空言指摘，亦有最高法院21年上字第
    1406號判例可供參照。末按小額程序之第二審判決，依上訴
    意旨足認上訴為無理由者，得不經言詞辯論為之，為民事訴
    訟法第436 條之29第2 款所明定。 
二、上訴意旨略以：被上訴人主張交車後發現系爭機車車體有熔
    接處理痕跡，而依系爭合約第4條、第5條之約定及民法第25
    9條之法律關係提起本件訴訟，請求上訴人返還車款新臺幣
    （下同）32,000元及因購車所產生之相關費用，依民法第27
    7條之規定，應由被上訴人先舉證證明系爭車輛於交車前即
    已有瑕疵存在。然兩造於民國（下同）109年5月13日簽訂系
    爭車輛買賣契約書前已先將系爭車輛送至機車行檢查，被上
    訴人對系爭車輛檢查方式未表示意見，且自行評估後同意購
    買，卻於交車後逾十日始告知系爭車輛有焊接痕跡欲解除雙
    方買賣契約云云。然查，上訴人確實不知系爭車輛有焊接之
    事實，且被上訴人所提出之照片拍攝內容無法明確判定拍攝
    車輛為系爭車輛，焊接痕跡之位置亦不明確，被上訴人於買
    賣當日驗車後未表示意見而購買，顯見系爭車輛於雙方驗車
    當時並無存在此焊接問題。又依二手車交易常情，車輛是否
    曾有焊接係影響車輛現值之重要事項，難認被上訴人於驗車
    之時，未曾檢查此一項目，並可於當日驗車時即可發現此一
    明顯肉眼可見之瑕疪。然被上訴人當日驗車完畢後，未就車
    況表示任何意見，並同意向上訴人購買，應可推知驗車時系
    爭車輛上並無焊接情事。又系爭合約為被上訴人所自擬，被
    上訴人特地註明第4條解除契約之約定，顯見被上訴人對於
    車身車體是否有焊接極為重視，進而將此問題列舉作為解約
    事由，一般而言，應可認為被上訴人於驗車之時，必就上開
    瑕疵為特別檢查，然雙方經驗車後順利簽約交車，被上訴人
    方使用系爭車輛逾十日後，始告知上訴人有此瑕疵，被上訴
    人此舉，實與常情不符，系爭車輛是否於交車後，被上訴人
    自行使用系爭車輛之期間因故進行焊接等維修，尚未查明。
    原審逕認「車體部分曾有進行熔接痕跡」，而以被上訴人片
    面陳述為不利於上訴人之認定，有違證據法則、自由心證不
    得違背論理及經驗法則之判決違背法令情事等語。並聲明：
    （一）原判決廢棄。（二）上開廢棄部分，被上訴人在第一
    審之訴及假執行之聲請均駁回。（三）第一、二審訴訟費用
    由被上訴人負擔。
三、經查：
（一）按法院為判決時，應斟酌全辯論意旨及調查證據之結果，
      依自由心證判斷事實之真偽。但別有規定者，不在此限；
      法院依自由心證判斷事實之真偽，不得違背論理及經驗法
      則。民事訴訟法第222條第1項、第3項分別定有明文。質
      言之，法院取捨證據、認定事實，不得違背論理法則、經
      驗法則，否則即生違背法令之情。又判決不適用法規或適
      用不當者，為違背法令，若僅係取捨證據、認定事實等屬
      於原審法院職權行使之事項，除有認定違法之情形外，應
      不生違背法令之問題。次按事實之真偽，應由事實審法院
      斟酌辯論意旨及調查證據之結果，依自由心證判斷之，苟
      其判斷並不違背法令，即不許當事人以空言指摘。而所謂
      論理法則，係指依立法意旨或法規之社會機能就法律事實
      所為價值判斷之法則而言。所謂經驗法則，係指由社會生
      活累積的經驗歸納所得之法則而言；凡日常生活所得之通
      常經驗及基於專門知識所得之特別經驗均屬之（最高法院
      91年度台上字第741號判決意旨參照）。
（二）上訴人主張原判決違背論理法則、經驗法則及證據法則，
      惟核其所述內容，無非指摘原審認定事實有誤。惟查，被
      上訴人主張系爭車輛車體有熔接處理之痕跡等情，業據提
      出系爭車輛車體照片為證（見原審卷第19頁、第73頁至第
      83頁），原審觀諸前開照片，認系爭車輛車體部分曾有進
      行熔接之痕跡，即非無據。至上訴人辯稱依二手車交易常
      情，車輛是否曾有焊接係影響車輛現值之重要事項，應認
      被上訴人於驗車時曾檢查此一項目，並可於當日驗車時即
      可發現此一明顯肉眼可見之瑕疪。然被上訴人當日驗車完
      畢後同意向上訴人購買，應可推知驗車時系爭車輛上並無
      焊接情事云云。惟查，依購買二手車之交易習慣，通常僅
      係試乘短程距離及就外觀之現況目視檢查，縱上訴人曾將
      系爭車輛交由車行進行檢查，然技術人員通常僅以肉眼就
      現況目視檢查而不會作詳細繁雜之檢查，且系爭車輛熔接
      位置在車體下方，其上亦有車殼覆蓋，此有前開照片可證
      ，並非如上訴人所述為明顯肉眼可見，是被上訴人主張其
      於109年5月25日將系爭車輛進行維修時，始發現該車車體
      有熔接處理痕跡，事後即聯絡上訴人等情，應堪採信。
　　　再者，被上訴人於發現系爭車輛之車體有焊接痕跡時，曾
      照相並以通訊軟體告知上訴人，上訴人對此亦未否認，並
      稱「焊接那個是有被毀損」等語（見原審卷第47頁），足
      見系爭車輛於交付予被上訴人前，確曾經焊接修復，而為
      上訴人所知悉，上訴人辯稱被上訴人自行使用系爭車輛之
      期間因故而進行焊接等維修云云，顯非有據。
（三）從而，原判決依全部卷證資料，認定被上訴人所購買之系
      爭車輛車體確有熔接之情形，上訴人依系爭契約第4 條約
      定及民法第259條第1款規定，應返還車款及因購車所產生
      之相關費用34,230元，並無不當。準此，原審已衡酌兩造
      辯論意旨及調查證據之結果，認定前開事實，尚與經驗法
      則、證據法則、經驗法則無違，即難謂有何不適用法規或
      適用不當之違背法令情事。
四、綜上所述，原審依據上情，及卷內所存在之訴訟資料基礎，
    本於自由心證，認定事實，難謂有何取捨證據、認定事實違
    背證據法則、經驗法則及論理法則之處，此乃原審就證據取
    捨結果所為之事實認定，係屬事實審法院之職權範圍，且查
    無任何違背證據法則、論理法則之處，上訴意旨指摘原判決
    不當，求予廢棄改判，為無理由，爰依民事訴訟法第436條
    之29第2款規定，不經言詞辯論，逕以判決駁回。
五、本件第二審裁判費合計為1,500元，應由上訴人負擔，爰確
    定第二審訴訟費用額如主文第2項所示。　　
六、據上論結，本件上訴為無理由，依民事訴訟法第436 條之29
    第2 款、第436 條之32第1 項、第2 項、第436 條之19第1
    項、第449 條第1 項、第78條，判決如主文。 　　
中　　華　　民　　國　　110 　年　　4 　　月　　14　　日
                 民事第一庭審判長法　官 楊明箴
                                 法　官 蔡欣怡
                                 法  官 王碧瑩
以上正本係照原本作成。
本判決不得上訴。
中　　華　　民　　國　　110 　年　　4 　　月　　19　　日
                                 書記官 劉亭筠